# 持有待售长期股权投资的处理

提问人：tony868lamy 时间：2011-08-28 01:25:05
A公司本期拟转让对子公司的长期股权投资，与买方已签订了股权转让协议，根据股权转让协议的约定转让价款分期支付，到期末只收到了少部分的转让款（低于50%），但子公司的经营权和管理权已移交买方，期末已不再控制原子公司，根据股权转让协议约定的转让价值，已形成转让损失，那么在不符合长期股权投资终止确认的条件下，在期末报表中如何确认已形成的转让损失？（长期股权投资准则）如下会计处理方法是否合理？应分别合并财务报表和个别财务报表处理：A公司个别财务报表中，对子公司的长期股权投资符合持有待售的条件，应将该股权投资划分为持有待售的长期股权投资，并将长期股权投资的账面价值高于股权转让合同确定的转让价款的差额计提减值准备，记入A公司个别财务报表的当期损益。在合并财务报表中，因对子公司已不再控制，所以不应纳入期末合并范围，A公司在编制合并财务报表时，首先要将对原子公司的长期股权投资按照权益法进行核算，权益法核算后的长期股权投资金额大于股权转让合同确定的转让价款的差额确认为合并财务报表应计提的减值准备。

回答人：chenyiwei
需要考虑：在股权转让款支付不到 50 ％，但在经营权和管理权已移交买方，期末已不再控制原子公司的情况下，该子公司在该段过渡期间内的收益和亏损由原股东（本公司）还是购买方享有或承担？即，协议中是否约定了就该过渡期内的损益相应调整交易价格的条款？ 如果没有上述价格调整条款，则原股东（本公司）不再享有或承担该过渡期内标的企业的经营损益。此时，如果买方已就剩余款项的支付做好安排或者提供了充分的担保，没有理由相信买方会违约从而导致交易被撤销或转回的，本公司在报表上可以终止确认该长期股权投资，并确认处置损益。

提问人：kxcpa 时间：2017-02-16 11:47:39
您好陈版，有一拟上市甲公司 2016 年 6 月非同一控制下现金购买一全资子公司A公司，当月付清款项并办理了工商变更登记，A公司仍由其原股东乙管理经营，此后甲乙双方一直处于磨合期，但最终未能达成一致，于 2016 年 12 月 20 日甲乙签署协议，甲将A公司股权原价转回给乙，但 2017 年 2 月末才能办理工商变更登记并收回股权转让款。 问题 1 ：如果甲乙协议约定，自协议签署之日甲不再控制A、甲持有A期间的损益由乙享有、股权转让款在该协议签署日 3 个月内支付。甲没有其他子公司，甲在 2016 年资产负债表、利润表、现金流量表均不合并A是否可以？ 问题 2 ：如果可以不纳入合并的话，甲的资产负债表应将股权转让款列示为其他应收款，还是将长期股权投资列示为持有待售资产？

回答人：chenyiwei
从你说的情况看，两次股权转让不是一揽子交易，在这两个交易之间，甲还是实际控制A的，因此即使可以确定期末甲已不再控制A，控制期间的合并利润表和合并现金流量表还是要编制的。期末长期股权投资可作为持有待售资产